【裁判字號】    97,裁,3211
【裁判日期】    970619
【裁判案由】    更正土地登記
【裁判全文】
最  高  行  政  法  院  裁  定
                                      97年度裁字第3211號
上  訴  人  甲○○
            丙○○
            戊○○
            丁○○
            己○○
            乙○○
被 上訴 人  臺北縣新店地政事務所
代  表  人  庚○○
上列當事人間更正土地登記事件，上訴人對於中華民國97年2月4
日臺北高等行政法院96年度訴更一字第105號判決，提起上訴，
本院裁定如下：
    主  文
上訴駁回。
上訴審訴訟費用由上訴人負擔。
    理  由
一、按對於高等行政法院判決之上訴，非以其違背法令為理由，
    不得為之，行政訴訟法第242條定有明文。是對於高等行政
    法院判決上訴，非主張該判決違背法令以為上訴理由即屬不
    應准許，自應認為不合法而駁回之。
二、本件上訴人對於高等行政法院判決上訴，主張：上訴人所有
    坐落新店市○○段芊蓁湖小段1號與鄰地1-71地號土地（重
    測後分別為為太平段573、570、720地號），因民國89年度
    地籍圖重測，雙方指界不一致衍生界址糾紛，則位於上開土
    地內而新編之太平段720地號既非屬因地籍整理而發現之公
    有土地，被上訴人自不得將之登記為國有，被上訴人將之逕
    登記為國有，即有錯誤，應予撤銷。而上訴人位於原爭執系
    爭1地號土地與吳賢瑞所有系爭1-71地號土地相鄰，卻因被
    上訴人錯誤指界，新編太平段720地號為未登記土地，並逕
    自登記為國有，致使吳賢瑞原坐落於1-71地號土地上建物卻
    位移至上訴人所有之573地號土地上，被上訴人自應將新編
    之720地號塗銷，為其理由。經查本件原審判決業已敘明土
    地登記規則第13條前段規定：「土地法第68條第1項及第69
    條所稱登記錯誤，係指登記事項與登記原因證明文件所載之
    內容不符者；…」此種登記錯誤之更正，應以不妨害原登記
    之同一性者為限。若登記人以外之人，對登記所示之法律關
    係有所爭執，則應訴由司法機關審判，以資解決，殊非可依
    上述規定，聲請更正登記，以變更原登記所示之法律關係。
    查上訴人認定系爭720號土地登記國有錯誤，上訴人已就其
    與相鄰吳賢瑞所有前開重測前1－71號土地，向台灣台北地
    院提起確定經界之訴訟，本件已涉及所有權之私權爭執及登
    記原因之瑕疵，尚非上揭土地登記規則第13條所定「登記事
    項與登記原因證明文件所載內容不符」之情形，上訴人援引
    土地法第69條請求為更正登記，於法並非有據等情甚詳，經
    核並無不合。上訴意旨僅重執本件實體事實予以主張，並未
    具體說明原判決其違背何項法令條款。依首開規定及說明，
    其上訴為不合法。
三、據上論結，本件上訴為不合法。依行政訴訟法第249條第1項
    前段、第104條、民事訴訟法第95條、第78條、第85條第1項
    前段，裁定如主文。
中    華    民    國    97    年    6     月    19    日
                    最高行政法院第一庭
                        審判長法官  鄭  淑  貞
                              法官  劉  介  中
                              法官  吳  慧  娟
                              法官  鄭  小  康
                              法官  帥  嘉  寶
以  上  正  本  證  明  與  原  本  無  異
中    華    民    國    97    年    6     月    20    日
                              書記官  郭  育  玎


司法院資訊處製作；財團法人民間司法改革基金會備份。
